



Desarrollador Sr. JD Edwards / Ssr. JAVA

DNI. 95.990.932 CUIT. 27-95.990.932-7

Dirección. Zelarrayan 1816, C.A.B.A, Argentina.

Teléfono. 11 6931 0363

E-mail. jesus_abrahan0528@hotmail.com.

Linkedin. ve.linkedin.com/pub/jesus-veliz/40/8b2/48b

Quien Soy

Profesional de sistema con **9 años** de experiencia en el área de Consultoría, enfocado al desarrollo e implementación de mejoras tecnológicas: Programación, desarrollo y análisis.

Diseño de escenarios, ejecución de Casos de prueba, reporte y seguimiento de Bugs

Programas

JD Edwards version Xe to 9.2.

Experiencia como Desarrollador JDE.

- APPL, UBE, TBLE, BSVW, BSFN, BSSV.
- Tabla conversión, BI Publisher (Formatos Word y Excel).

Experiencia técnica en los Módulos

- Finanzas: G / L, AR, AP, FA.
- Distribución e Inventario Compras y Ventas.

Base de Datos:

-SQL, SQLDeveloper, MySql.

Herramientas de gestión de Pruebas/Defectos:

-ALM

Desarrollo JAVA (Versión 7,8) Intermedio:

- -POO, DAO, CRUD.
- -Git, Maven: Creación de Proyectos.
- -Conocimientos básicos de Seguridad.
- -WS SOAP y WS REST.
- -Hibernate, JSP, JSF.

-IDE: Eclipse, Netbens.

Herramientas Web:

- HTML5, Bootstrap 4, CSS, JS, Sublime Text 3, Notepad++.

REFERENCIAS

Israel Arvizu Cedillo.

Wipro | Lead Consultant (+52) 55 5102 2519 israel.cedillo@wipro.com

Martin Velázquez

ARDC Deloitte | Consultant (+52) 33 3808 6775 Martinvg77@hotmail.com

Idiomas

Español: Nativo. Inglés: Técnico. Portugués: Lectura.

Experiencia Profesional

Syntegrar.IT Desarrollador.

Argentina. Julio 2019 - Actual.

- -Desarrollar, modificar interfaces, reporte e implementar nuevos aplicativos.
- -Lectura de .log, Aplicación de Paper Fix, y OVI
- -Reporte en Bl Publisher en Formatos (Word y Excel).
- Análisis de requerimientos.
- -Ejecución de casos de prueba.
- -Interacción con los Analistas Funcionales.
- -Documentaciones de todos los desarrollos nuevos y existentes. Para sus clientes tales como: Raizen, Cargill, Bianchi, Molca, BIC, BGH, FarmaCity, Monte Paza, Fibeca, QBIT.

Quid Soluciones IT. Desarrollador Snr en JD Edwards - Asignado a Deloitte y ADO

México marzo 2018 - Abril 2019.

- -Desarrollar, modificar e implementar nuevos aplicaciones y soluciones empresariales para el ERP JD Edwards en la versión 9.2
- -Análisis de requerimientos.
- -Ejecución de casos de prueba.
- -Documentación y toma de evidencias.
- -Reporte y seguimiento de Bugs.
- -Interacción con los Analistas Funcionales.

Eurociencia Venezuela, C.A. Analista Programador/CNC en JD Edwards.

Venezuela noviembre 2016 - Marzo 2018.

- -Generar propuestas en cuanto a las optimizaciones del ERP JD Edwards de Oracle además de los sistemas y aplicativos.
- -Desarrollar, modificar interfaces, reporte e implementar nuevos aplicativos.
- -Ejecución de casos de prueba.
- -Interacción con Usuarios.
- -Documentaciones de todos los desarrollos nuevos y existentes. En todas sus sucursales tales como: Venezuela, Colombia, Panamá y Costa Rica

Estudios

2011 San Felipe - Venezuela: Ingeniero en Sistemas - UNEFA

2002 San Felipe - Venezuela: Bachiller en Ciencias - Rómulo Betancourt

Actual - CABA: Java Developer Engineer - Educación IT.